【裁判字號】    98,訴,563
【裁判日期】    980330
【裁判案由】    毒品危害防制條例
【裁判全文】
臺灣板橋地方法院刑事判決               98年度訴字第563號
公  訴  人  臺灣板橋地方法院檢察署檢察官
被      告  甲○○
                    （現在臺灣宜蘭監獄另案執行中，暫寄押
上列被告因毒品危害防制條例案件，經檢察官提起公訴（97年度
毒偵字第8760號），被告於準備程序中就被訴事實為有罪之陳述
，本院合議庭裁定由受命法官獨任行簡式審判程序，並判決如下
：
    主    文
甲○○施用第一級毒品，累犯，處有期徒刑捌月。扣案第一級毒
品海洛因壹包（驗餘淨重零點零六一五公克）沒收銷燬。
    事    實
一、甲○○前於民國95年間曾因詐欺案件，經本院以96年度簡字
    第5657號判處有期徒刑4 月，如易科罰金，以銀元3 百元折
    算1 日，減為有期徒刑2 月，如易科罰金，以銀元3 百元折
    算1 日確定，並於97年3 月14日易科罰金執行完畢。又於96
    年間因施用毒品案件，經觀察、勒戒後認認無繼續施用毒品
    之傾向，於96年7 月16日執行完畢釋放出所，並經臺灣板橋
    地方法院檢察署檢察官於96年7 月17日以96年度毒偵字第39
    19號、96年度毒偵緝字第256 號為不起訴處分確定。詎仍不
    思戒除毒癮，猶於上開觀察、勒戒執行完畢釋放後5 年內之
    97年10月23日22時許，在臺北縣泰山鄉○○路○ 段423 號3
    樓住處內，以將海洛因粉末摻入香菸後點燃吸入煙霧之方式
    ，施用第一級毒品海洛因1 次。嗣因甲○○遭另案通緝，為
    警於97年10月24日21時許，在臺北縣泰山鄉○○路○ 段515
    號前緝獲逮捕，並當場於其褲子口袋內查獲第一級毒品海洛
    因1 包（原淨重0.0670公克，驗餘淨重0.0615公克）。其後
    甲○○同意接受員警採尿，經送驗後確認其尿液呈鴉片陽性
    反應，因而查悉上情。
二、案經臺北縣政府警察局蘆洲分局報告臺灣板橋地方法院檢察
    署檢察官偵查後起訴。
    理    由
一、上開犯罪事實，業據被告於本院審理時自白不諱，而其為警
    查獲後所採尿液經送請臺灣檢驗科技股份有限公司檢驗後，
    確呈鴉片陽性反應乙節，有毒品案件尿液檢體編號及姓名對
    照表、臺灣檢驗科技股份有限公司濫用藥物檢驗報告各1 紙
    附卷可稽（毒偵卷第21、40頁），而扣案白粉1 包經送請交
    通部民用航空局航空醫務中心鑑定後，確屬第一級毒品海洛
    因無訛，有該中心鑑定書在卷可查（毒偵字卷第41頁），足
    徵被告前開自白應與事實相符，堪可採信。次按觀察、勒戒
    或強制戒治執行完畢釋放後，5 年內再犯施用第一、二級毒
    品之罪者，檢察官應依法追訴，毒品危害防制條例第23條第
    2 項定有明文。查被告甫於96年7 月16日觀察勒戒執行完畢
    獲釋出所，有臺灣高等法院被告前案紀錄表附卷足參，竟於
    執行完畢釋放後5 年內再犯本案施用毒品罪，則檢察官對其
    提起公訴，即屬合法。綜上，本件事證明確，被告犯行堪以
    認定。
二、核被告所為，係犯毒品危害防制條例第10條第1 項之施用第
    一級毒品罪。其施用前、後持有第一級毒品海洛因之低度行
    為，為施用之高度行為所吸收，不另論罪。次查被告前於95
    年間因詐欺案件，經本院以96年度簡字第5657號判處有期徒
    刑4 月，如易科罰金，以銀元3 百元折算1 日，減為有期徒
    刑2 月，如易科罰金，以銀元3 百元折算1 日確定，並於97
    年3 月14日易科罰金執行完畢，，有臺灣高等法院被告前案
    紀錄表附卷可稽，其於有期徒刑執行完畢後5 年以內，故意
    再犯本件有期徒刑以上之罪，為累犯，應依刑法第47 條 第
    1 項規定，加重其刑。爰審酌被告犯罪之動機目的，智識程
    度，施用毒品非但戕害自己身心，亦妨害社會善良秩序，及
    其犯後坦認犯行態度良好等一切情狀，量處如主文所示之刑
    。末查扣案白粉1 包經鑑定後確屬第一級毒品海洛因無訛，
    爰依毒品危害防制條例第18條第1項前段沒收銷燬之。
三、按除被告所犯為死刑、無期徒刑、最輕本刑為3 年以上有期
    徒刑之罪或高等法院管轄第一審案件者外，於前條第1 項程
    序進行中，被告先就被訴事實為有罪之陳述時，審判長得告
    知被告簡式審判程序之旨，並聽取當事人、代理人、辯護人
    及輔佐人之意見後，裁定進行簡式審判程序，刑事訴訟法第
    273 條之1 第1 項定有明文。本案被告被訴施用第一級毒品
    罪之法定本刑為「6 月以上5 年以下有期徒刑」，其於本院
    準備程序期日就被訴事實為有罪之陳述後，經告知被告簡式
    審判程序之旨，並聽取被告及檢察官之意見後，本院合議庭
    認宜改用簡式審判程序，乃裁定由受命法官獨任行簡式審判
    程序審理之，附此說明。
據上論斷，應依刑事訴訟法第273 條之1 第1 項、第299 條第1
項前段，毒品危害防制條例第10條第1 項、第18條第1 項前段，
刑法第11條前段、第47條第1 項，判決如主文。
本案經檢察官顏妃琇到庭執行職務。
中    華    民    國    98    年    3     月    30    日
                  刑事第六庭  法  官  楊明佳
以上正本證明與原本無異。
如不服本判決應於收受送達後10日向本院提出上訴書狀，並應敘
述具體理由；其未敘述上訴理由者，應於上訴期間屆滿後20日內
向本院補提理由書（均須按他造當事人之人數附繕本）「切勿逕
送上級法院」。
                              書記官  林金良
中    華    民    國    98    年    3     月    30    日
附錄本案論罪科刑法條全文
毒品危害防制條例第10條
施用第一級毒品者，處六月以上五年以下有期徒刑。
施用第二級毒品者，處三年以下有期徒刑。


司法院資訊處製作；財團法人民間司法改革基金會備份。
